【裁判字號】    92,簡上,246
【裁判日期】    920804
【裁判案由】    妨害自由
【裁判全文】
臺灣板橋地方法院刑事判決                        九十二年度簡上字第二四六號
    上  訴  人  臺灣板橋地方法院檢察署檢察官
    被      告  甲○○
右列上訴人因被告妨害自由案件，不服本院九十二年度簡字第七八○號中華民國九十
二年五月二十三日第一審簡易判決（聲請簡易判決處刑案號：九十一年度偵字第二○
九二五號），提起上訴，本院管轄第二審之合議庭判決如左：
    主  文
原判決撤銷。
甲○○以加害生命、身體之事，恐嚇他人，致生危害於安全，處有期徒刑貳月，如易
科罰金，以參佰元折算壹日。
    事  實
一、甲○○前因對乙○○為傷害行為案件，經本院於民國九十一年一月十七日以九十
    一年度簡字第十八號（原起訴書案號：九十年度偵字第一八一九九號，原本院九
    十一年度易字第一三九號）判處拘役五十九日，如易科罰金，以三百元折算一日
    ，九十一年二月十五日確定，同年六月五日執行拘役完畢，六日出監。甲○○因
    而對乙○○心生不滿，竟於九十一年六月十三日凌晨三時三十分許，前往臺北縣
    中和市○○街二十一之五號四樓乙○○之住處門口，向乙○○恫稱以：「要好好
    解決，否則讓你一生很難過」、「你是真的要我打你嗎」、「你家死人死光光」
    、「不然你試試看，我就是要剁你的腳筋」等加害其生命、身體等之言語，使乙
    ○○心生畏懼，致生危害於安全。
二、案經乙○○訴由臺北縣政府警察局中和分局移由臺灣板橋地方法院檢察署檢察官
    偵查後聲請簡易判決處刑。
    理  由
一、訊據被告甲○○固不否認有於右揭時間前往告訴人乙○○門前之情事不諱，惟矢
    口否認有何右揭恐嚇犯行，辯稱以伊可能只是講話大聲一點，在檢察官那裡只有
    講我很對不起他等云云。經查：
    (一)、右揭犯罪事實業經告訴人乙○○指訴綦詳，而告訴人提供之錄影帶經檢察官
        勘驗結果，亦有如事實欄所示之恫嚇語詞（見九十二年三月十九日勘驗筆錄
        ），且被告亦不否認有於前述時地為「說話大聲」，偵查中復供述：可能喝
        酒說錯話（見九十二年一月十六日偵查筆錄）等情，因此，綜合觀察結果足
        認被告有對告訴人為前述語詞，僅陳稱係說錯話而後致歉之情，應可確信；
        是如上所述，並對照錄影顯示，告訴人之指訴，應非無的，此就錄影所顯現
        者，乃客觀存在之當時情景，並無參雜任何人之主觀意念在內，自不容恣意
        否認該客觀呈現之事實。
    (二)、又按刑法第三百零五條之罪，僅以受惡害之通知者心生畏懼而產生不安全之
        感覺即為已足，不以客觀上已生危害為其要件，因此，被害人於聽聞被告立
        於其住處門前大聲吆喝如事實欄所示語詞，基於健全之生活觀念，一般人聞
        之即生有不安全之感受，何況告訴人又係在深夜凌晨身歷其境親聞該等語詞
        ，經報警查獲被告，顯已致生危害於其生命、身體之安全，亦堪認定。據上
        ，本案事證明確，被告犯行，足以認定。
二、核被告甲○○所為，係犯刑法第三百零五條之恐嚇危害安全罪。原審查以被告罪
    證明確，予以論罪科刑，固非無見，惟查被告前於八十一年間，因殺人未遂案件
    ，經本院於八十一年六月二十六日判處有期徒刑五年確定，於八十六年四月十三
    日執行完畢，而本案犯罪時間在九十一年六月十三日，已非在有期徒刑之執行完
    畢後五年內再犯之有期徒刑以上之罪，是與得論以累犯之規定不相符合，原審未
    予查明而論以累犯，並加重其刑，應屬違誤，檢察官以此提起上訴為有理由，應
    由本院管轄第二審之合議庭將原判決予以撤銷並改判如主文第二項。爰審酌被告
    素行，以及其犯罪之動機、目的、方式，所生危害，犯罪後之態度等一切情狀，
    量處如主文所示之刑，並諭知易科罰金之折算標準。
據上論斷，應依刑事訴訟法第四百五十五條之一第一項、第三項、第三百六十九條第
一項前段、第三百六十四條、第二百九十九條第一項前段，刑法第三百零五條、第四
十一條第一項前段，罰金罰鍰提高標準條例第一條前段、第二條，判決如主文。
本案經檢察官陳炎辰到庭執行職務
中      華      民      國     九十二     年      八      月     四     日
                                  臺灣板橋地方法院刑事第六庭
                                      審判長法  官  蔡新毅
                                            法  官  林海祥
                                            法  官  黎錦福
右正本證明與原本無異。
不得上訴。
                                            書記官  蔡麗春
中      華      民      國     九十二     年      八      月     四     日
附錄本案論罪科刑法條全文：
刑法第三百零五條
以加害生命、身體、自由、名譽、財產之事恐嚇他人，致生危害於安全者，處二年以
下有期徒刑、拘役或三百元以下罰金。


司法院資訊處製作；財團法人民間司法改革基金會備份。
